【裁判字號】    90,簡上,85
【裁判日期】    900810
【裁判案由】    賭博
【裁判全文】
臺灣板橋地方法院刑事判決                            九十年度簡上字第八五號
    公  訴  人  臺灣板橋地方法院檢察署檢察官
    上  訴  人
    即  被  告  戊○○
右列上訴人因賭博案件，不服本院八十九年度板簡字第一四○二號中華民國八十九年
八月二十一日第一審判決（聲請案號：八十九年度偵字第一○○五三號），提起上訴
，本院管轄之第二審合議庭判決如左：
    主  文
上訴駁回。
    事實及理由
一、上訴意旨略以：伊（即被告戊○○）僅係受僱在場收取每人新臺幣（下同）五十
    元，幫賭客準備茶水點心，並非負責人，亦無抽頭，原判決量刑過重，因此不服
    提起上訴云云。
二、本案經本院審理結果，認第一審簡易判決認被告戊○○犯刑法第二百六十八條之
    聚眾賭博罪，判處有期徒刑五月，併科罰金一萬元，有期徒刑如易科罰金，罰金
    如易服勞役均以三百元折算一日，除犯罪事實中賭客每自摸一次抽頭五十元（原
    審判決誤繕為一百元）外，其餘認事用法及量刑均無不當，應予維持，並引用第
    一審判決書記載之事實、證據及理由。
三、訊據上訴人即被告戊○○固不否認有於原審判決認定之時地向聚集該處打麻將賭
    博之每位賭客收取金錢五十元之事實，惟矢口否認其有意圖營利供給賭博場所聚
    眾賭博之犯行，辯稱：伊係受僱在場向每位賭客收取五十元準備茶水，並無抽頭
    營利云云。然查，被告於原審判決認定之時地提供賭博場所聚集王增來等二十二
    人以麻將賭博而收取抽頭金營利之犯罪事實，已據其於警訊坦承不諱，核與證人
    即賭客乙○○、丙○○、丁○○、壬○○、辛○○、己○○○、庚○○、甲○○
    等人於警訊證述情節相符，且其後證人壬○○於本院調查時亦證稱：該賭場有抽
    頭，自摸的人要給五十元，他們說要把五十元拿給戊○○，伊就把錢拿給戊○○
    等語（見本院九十年五月二十一日訊問筆錄）明確，雖證人乙○○、己○○○另
    於本院調查時翻異前詞，否認被告有抽頭之情，然與其警訊所述及證人壬○○上
    開證述情節矛盾不符，顯係事後迴護被告之詞，自不足採為被告有利之證據。綜
    上所述，被告上開所辯，顯係事後飾卸之責，委無足取，其聚眾賭博犯行事證明
    確，原審判決認事用法，除刑法第四十一條業於九十年一月十日修正公布，於同
    年月十二日生效，該條第一項修正規定為「犯最重本刑為五年以下有期徒刑以下
    之刑之罪，而受六個月以下有期徒刑或拘役之宣告，因身體、教育、職業、家庭
    之關係或其他正當事由，執行顯有困難者，得以一元以上三元以下折算一日，易
    科罰金。但確因不執行所宣告之刑，難收矯正之效，或難以維持法秩序者，不在
    此限。」，經比較新舊法結果，被告所犯之聚眾賭博罪，行為後依修正後之刑法
    第四十一條第一項前段規定，仍得易科罰金，並無不利，應依刑法第二條第一項
    前段，適用修正後刑法第四十一條第一項前段規定，就原審判決對被告所量處之
    有期徒刑部分，併諭知易科罰金之折算標準外，其餘經核均無不合，量刑亦屬妥
    適。被告上訴意旨，空言指摘原審判決不當，求予撤銷改判，顯無理由，自應予
    駁回。
據上論斷，應依刑事訴訟法第四百五十五條之一第一項、第三項、第三百六十八條、
第三百七十三條，判決如主文。
本案經檢察官蔡宏展到庭執行職務
中      華      民      國    九十      年      八      月      十      日
                                    臺灣板橋地方法院刑事第六庭
                                        審判長法  官  張  谷  輔
                                              法  官  林  漢  強
                                              法  官  彭  全  曄
右正本證明與原本無異
本件不得上訴
                                              書記官  梁  宜  庭
中      華      民      國    九十      年      八      月      十三    日
附錄本案論罪科刑法條全文：
刑法第二百六十八條
意圖營利，供給賭博場所或聚眾賭博者，處三年以下有期徒刑，得併科三千元以下罰
金。


司法院資訊處製作；財團法人民間司法改革基金會備份。
